【裁判字號】    90,交簡上,23
【裁判日期】    900629
【裁判案由】    公共危險
【裁判全文】
臺灣高雄地方法院刑事判決                          九十年度交簡上字第二三號
    上  訴  人
    即  被  告  丙○○
右列上訴人因公共危險案件，不服本院高雄簡易庭九十年度雄交簡字第九五０號中華
民國八十九年九月四日第一審判決（聲請簡易判決處刑案號：八十九年度偵字第一六
一六０號），提起上訴，本院判決如左：
    主  文
原判決撤銷。
丙○○服用酒類，不能安全駕駛動力交通工具而駕駛，處有期徒刑參月，如易科罰金
，以參佰元折算壹日，緩刑貳年。
    事  實
一、丙○○明知服用酒類已達不能安全駕駛之程度時，即不得駕駛動力交通工具，於
    民國八十九年六月二十三日晚間與學校球員之家長在屏東縣萬丹鄉○○路水車山
    產店內餐敘，席間並飲酒致已不能安全駕駛之狀態下，竟仍駕駛其所有車牌號碼
    ＸＴ—八三四七號自用小客車欲返回高雄之住處，於同日晚間十一時五十分許，
    行經高雄縣大寮鄉○○○路、成功路口時，在該路段紅綠燈號誌已由紅變換為綠
    燈時，因不勝酒力而追撞其同向前方等待綠燈之由乙○○駕駛車牌號碼ＫＯ─五
    二三一號自小客車，乙○○受此衝力再追撞其前方由甲○○駕駛車牌號碼ＷＭ─
    七六五一號自小客車，致二輛自小客車皆受有損壞，嗣經據報前來處理之員警帶
    回派出所內施以酒精濃度測試，測得呼氣所含酒精濃度已達每公升０、四二毫克
    ，始知悉上情。
二、案經高雄縣警察局林園分局移送臺灣高雄地方法院檢察署檢察官聲請簡易判決處
    刑。
    理  由
一、訊據被告丙○○對於右揭時地酒後駕車，並追撞被害人乙○○、甲○○所駕之自
    小客車受損等事實不諱，惟矢口否認有何公共危險之犯行，辯稱：飲酒之行為並
    未致不能安全駕駛之程度，係因前方車輛反應較慢，因疏未注意再加上伊為趕回
    住處照小孩，才會追撞，並非因喝酒而無法安全駕駛之故云云。經查，右揭事實
    ，業據證人即被害人甲○○到庭證稱：「當時我在鳳屏路往高雄方向等紅綠燈，
    當時紅燈快要變換成綠燈時我車子就被後方車上撞上來了，我下車查看，我車子
    後門打不開，我與被告已達成和解，被告賠償我七千多元。案發當時被告身上有
    酒味，講話有一些不是很順口，講話也很大聲，情緒很激動，後來是第二部車車
    主去報警」等語，及證人即到場處理之員警廖坤財證述：「我到達現場時被告與
    第二部車駕駛者在爭吵，當時被告身上有酒味，可以看得出來他有喝酒，他的精
    神狀況因喝酒的關係講話有些不清楚，也講得不太順很大聲，走路也不太穩，當
    時被告對我們的態度並不好。酒測是將被告帶回所裡後才測試的，自撞到至帶回
    局裡約經過半小時」等語在卷，並互核一致；再者參酌本件車禍之發生係因被告
    撞及乙○○之自小客車後，乙○○再衝撞甲○○之自小客車等節，顯見被告當時
    加油起動之力甚鉅，是若非被告因飲酒已致無控制其油門之力道，又豈會造成如
    此大之衝力而致其前方第一輛停止中之自小客車再衝撞其他車輛之理，且於肇事
    後說話有不太順及走路也不是很穩之酒醉情形存在，此外被告經酒精濃度測試，
    其呼氣所含酒精濃度已達每公升０、四二毫克，有酒精濃度測試表可稽，客觀上
    已達不能安全駕駛車輛且有刑法第一百八十五條之三案件測試觀察紀錄表、高雄
    縣警察局舉發違反道路交通管理事件通知單及道路交通事故調查報告表各一紙在
    卷可參，足認被告前開辯解，顯屬卸責之詞，殊不足採，本件事證已臻明確，被
    告犯行堪予認定。
二、核上訴人即被告丙○○所為，係犯刑法第一百八十五條之三服用酒類致不能安全
    駕駛動力交通工具而駕駛罪。原審論罪科刑，固非無見，而被告以前揭情詞為由
    提起上訴，指摘原判決不當，雖無理由，惟按被告行為後，刑法第四十一條已於
    九十年一月十日修正公布施行，於同年月十二日生效，比較新舊法，其易科罰金
    之要件，乃以舊法較有利於被告，依刑法第二條第一項前段之規定，固仍應適用
    修正前之刑法第四十一條，為其易科罰金之要件，然原審未及比較新舊法，亦有
    未洽，自應由本院予以撤銷改判。爰審酌被告於飲酒後酒精濃度巳達每公升０、
    四二毫克之程度仍貿然駕車行駛，其犯行對社會公眾往來造成嚴重危害，雖否認
    犯行惟念其事後已與被害人達成和解，及其態度尚稱良好等一切情狀，量處如主
    文所示之刑，並諭知易科罰金之折算標準，以資懲儆。末查上訴人即被告丙○○
    前未曾受有期徒刑以上刑之宣告，此有臺灣高等法院被告全國前案紀錄表在卷可
    稽，且擔任高雄縣立大寮國中之教員兼訓導一職，有在職證明書一紙在卷可按，
    因一時失慮，致罹刑章，雖否認犯行，惟已與被害人乙○○、甲○○達成和解，
    賠償二人之損失，且就酒後駕車之行為深表悔意，本院認經此偵審程序，已知警
    惕，諒無再犯之虞，是認其所受刑之宣告以暫不執行為適當，爰併為緩刑二年之
    諭知，以啟自新。
據上論斷，應依刑事訴訟法第四百五十五條之一第一項、第三項、第三百六十四條、
第三百六十九條第一項前段、第二百九十九條第一項前段，刑法第二條第一項前段、
、第一百八十五條之三、修正前第四十一條、七十四條第一款，罰金罰鍰提高標準條
例第一條前段、第二條，判決如主文。
本案經檢察官劉昀到庭執行職務。
中      華      民      國      九十    年      六      月    二十九    日
                                  臺灣高雄地方法院刑事第三庭
                                      審判長法  官  宋明中
                                            法  官  簡志瑩
                                            法  官  柯彩燕
右正本證明與原本無異。
如不服本判決，應於判決送達後十日內，向本院提出上訴狀。
                                書記官    楊真芬
中    華    民    國      九十      年      六      月      二十九      日


司法院資訊處製作；財團法人民間司法改革基金會備份。
